# 借壳上市置出资产的收益计入资本公积还是投资收益

提问人：咿呀娃娃 时间：2018-04-02 11:59:56
陈版，非上市公司A借壳上市公司B完成重组，具体操作是B上市公司将自己的资产置出到B新建的子公司里，然后将对子公司的股权处置给同一个股东控制的平行兄弟公司，那这块是做投资收益还是资本公积？从面上看是出售股权，但实际上如果没有这一步的话实际就是资产置出

回答人：chenyiwei
B的个别报表层面可以确认新子公司的股权投资处置损益；合并报表层面，因为是净壳重组，按权益性交易原则处理，所以重组完成后的合并报表层面不会体现出该笔处置收益。